臺灣臺南地方法院刑事判決　　　　　　　　　　　　　九十一年度易字第四七四號
　　公　訴　人　臺灣台南地方法院檢察署檢察官
　　被　　　告　乙○○
右列被告因違反動產擔保交易法案件，經檢察官提起公訴（九十一年度營偵字第三七
一號），本院判決如左：
    主  文
乙○○動產擔保交易之債務人，意圖不法之利益，將標的物典當，致生損害於債權人
，處拘役貳拾日，如易科罰金，以佰元折算壹日。
    事  實
一、乙○○於民國九十年八月三十一日，以擔保交易法動產抵押之方式，提供其所購
    得車牌號碼Ｎ五－三八九五號賓士牌之自用小客車乙輛，向台新國際商業銀行股
    份有限公司（下簡稱台新銀行）設定動產抵押貸款新台幣（下同）四十萬元，並
    向台灣省公路局嘉義區監理所辦妥動產抵押權設定登記，為動產擔保交易之債務
    人。雙方約定自九十年九月三十日起至九十三年八月三十一日止分三十六期給付
    ，每月一期，每期應給付一萬四千八百六十六元，汽車存放地點為台南縣柳營鄉
    果毅村果毅後九號，在分期款項未付清之前，僅得依約占有使用，不得任意遷移
    或為其他處分。詎乙○○僅繳納一期款項即拒不付款，且意圖為自己不法之利益
    ，將上開自用小客車典當於台南縣新營市之鑫大當鋪，致台新銀行追索無著受有
    損害。
二、案經台新銀行訴由臺灣臺南地方法院檢察署檢察官偵查起訴。
    理  由
一、訊據被告乙○○固不否認右揭事實，惟辯稱：並不是故意不付錢，是因被人倒債
    云云。惟查前述犯行，業經告訴人台新銀行之職員甲○○到庭指訴甚詳，此外，
    並有台新銀行汽車貸款申請書、車輛動產抵押契約書及動產擔保交易動產抵押設
    定登記申請書各一份附卷足資佐證，又被告明知其為動產擔保交易之債務人，竟
    未經告訴人同意，即自行將上開自用小客車典當於鑫大當舖得款二十萬元，且僅
    繳納一期之分期貸款後，即拒不按期繳納分期貸款，又未曾與告訴人聯繫還款事
    宜，致告訴人追索無著受有損害，其有不法利益之意圖甚明，被告所辯並非故意
    一節尚非可採。綜上，本件事證明確，被告違反動產擔保交易法犯行已堪認定。
二、核被告乙○○所為，係犯動產擔保交易法第三十八條之動產擔保交易之債務人將
    標的物典當，致生損害債權人罪。爰審酌被告犯罪之動機、目的係為圖一己之私
    利、手段、犯罪所得之利益、犯罪所致之損害、已與告訴人達成和解（見本院九
    十一年八月九日審理筆錄）及犯後態度尚佳等一切情狀，量處如主文所示之刑，
    並諭知易科罰金之折算標準，以資警惕。
據上論斷，應依刑事訴訟法第二百九十九條第一項前段，動產擔保交易法第三十八條
，刑法第十一條前段、第四十一條第一項前段，罰金罰鍰提高標準條例第一條前段、
第二條，判決如主文。
中      華      民      國    九十一    年      八      月    二十三    日
                              臺灣臺南地方法院刑事第三庭
                                  審判長  法  官  陳振謙
                                          法  官  陳忠鎣
                                          法  官  孫淑玉
右正本證明與原本無異。
如不服本判決應於送達後十日內向本院提出上訴狀（須附繕本）。
                                          書記官  陳月珍
中      華      民      國    九十一    年      八      月    二十六    日
附錄本案論罪科刑法條：
動產擔保交易法第三十八條
動產擔保交易之債務人，意圖不法之利益，將標的物遷移、出賣、出質、移轉、抵押
或為其他處分，致生損害於債權人者，處三年以下有期徒刑、拘役或科或併科六千元
以下之罰金。
